【裁判字號】    88,訴,538
【裁判日期】    890126
【裁判案由】    違反毒品危害防制條例
【裁判全文】
臺灣屏東地方法院刑事判決                          八十八年度訴字第五三八號
    公  訴  人  臺灣屏東地方法院檢察署檢察官
    被      告  乙○○
    指定辯護人  本院公設辯護人庚○○
右列被告因違反毒品危害防制條例案件，經檢察官提起公訴（八十八年度偵字第五０
九一號、第五一三六號）及移送併辦（八十八年度偵字第六九六０號），本院判決如
左：
     主  文
乙○○連續販賣第二級毒品，處有期徒刑柒年陸月，併科新台幣參拾萬元罰金，罰金
如易服勞役，以罰金總額與六個月之日數比例折算。販賣所得新台幣壹萬伍仟伍佰元
沒收之，如全部或一部不能沒收時，以其財產抵償之。
     事  實
一、乙○○前因竊盜、違反麻醉藥品管理條例案件，經法院分別於民國七十九年十二
    月十三日、八十年十二月三十一日各判處有期徒刑九月、六月，分別於八十年一
    月十九日、八十一年五月十五日執行完畢，不知警惕，復基於意圖營利之概括犯
    意，於八十七年十一、十二月間起至八十八年五月間止，在屏東縣長治鄉○○村
    ○○路三十二號住處及同鄉崙上村某巨蛋超商前，以每包新台幣（下同）五百元
    至三千元不等之價格，連續三次販賣第二級毒品安非他命予戊○○施用；另於八
    十八年三、四月間，在上開地點，以每包五百元至一千元不等之價格，連續五次
    販賣安非他命予丙○○施用；又於八十七年九月間起至八十八年五月十日止，在
    屏東縣長治鄉繁華村某處，以每包五百元至一千元不等之價格，連續二十次販賣
    安非他命予甲○○施用；再於八十八年二月間起至八十八年四、五月間止，在上
    開巨蛋超商，以每包五百元至一千元不等之價格，連續三至五次販賣安非他命予
    己○○施用。
二、案經屏東縣警察局屏東分局移送台灣屏東地方法院檢察署檢察官偵查起訴及移送
    併辦。
     理  由
一、訊之被告乙○○矢口否認右揭犯行，辯稱因戊○○與被告一同跳「八家將」時，
    遭被告毆打而懷恨在心，丙○○、甲○○及己○○則與戊○○同夥，故其等均一
    同誣陷被告云云。經查右揭事實，業據證人丙○○、甲○○、己○○迭證屬實，
    而丙○○、甲○○、己○○所供述向綽號「西貴」（即被告乙○○）購買安非他
    命之地點亦大致相符，又丙○○證稱係透過丁○○向被告購買安非他命一節，核
    與丁○○在警訊供稱確有幫丙○○向「西貴」買過安非他命等情符合；另證人戊○○在警訊、偵訊時均明確供述向被告購買安非他命，雖戊○○嗣於八十八年七
    月三十日偵訊結束閱畢筆錄後，又表示未向乙○○購買安非他命，是因練習「八
    家將」時與乙○○結怨，為報復而如此陳述云云，然其已具結證述於先，其偵訊
    後另行翻異前詞，無非閱讀筆錄時，見著丁○○之陳述內容（偵訊時是隔離訊問
    ），恐得罪被告而改變，故戊○○嗣於八十八年十月五日偵訊時，又陳稱安非他
    命係向乙○○購買，自應以其在警訊時之供述為可採，且戊○○在警訊供述係以
    電話號碼（０八）0000000連絡被告購買安非他命，而該電話號碼確係被
    告所申請，亦為被告供述無訛；況被告在本院審理時供稱與戊○○一同跳「八家
    將」係三、四年前之事，被告在警訊亦陳稱與戊○○在一起學跳「八家將」時認
    識，彼此之間沒有仇恨，丁○○在警訊亦陳稱與被告為朋友關係，並無仇恨，丙○○、甲○○、己○○與被告亦無宿怨，其等衡無夥同任意誣陷被告之理；至證
    人對於購買次數之陳述前後縱有出入，惟係因時間經過而無法完整記憶購買次數
    ，然對於被告連續販賣第二級毒品行為之供述則始終一致；尤其被告在警訊陳稱
    與戊○○並無仇恨，於偵訊時則稱戊○○曾吸食強力膠遭被告打罵，嗣於本院審
    理時則改稱跳「八家將」時戊○○遭被告毆打，其陳述前後即屬不一，所為辯解
    ，係屬事後卸責之詞，事證明確，被告犯行堪以認定。
二、查安非他命為毒品危害防制條例第二條第二項第二款之第二級毒品，僅止於醫療
    上使用，不得非法販賣。核被告所為係犯毒品危害防制條例第四條第二項之販賣
    第二級毒品安非他命罪。被告持有第二級毒品安非他命之低度行為應為販賣之高
    度行為所吸收，不另論罪。被告先後多次販賣第二級毒品安非他命之犯行，時間
    緊接，犯罪構成要件相同，顯係基於概括犯意反覆為之，為連續犯，應依刑法第
    五十六條規定以一罪論，並加重其刑（無期徒刑部分，依刑法第六十五條第一項
    規定不得加重）。又移送併辦部分，與本件係屬連續犯之裁判上一罪關係，本院
    自得併予審理。茲審酌被告圖利販賣毒品之動機、目的，對社會所生危害甚鉅，
    犯後猶飾詞否認，足見不知警惕等情及其他一切情狀，爰量處如主文所示之刑，
    併科罰金部分，諭知易服勞役之折算標準。又被告既未承認有販毒情事，而證人
    丙○○、戊○○與甲○○、己○○對於購買之次數，因時間經過而無法完整描述
    ，本院乃以有利被告之認定，以最低次數及價格計算，其販賣所得共計一萬五千
    五百元（五百元乘以三加上五百元乘以五加上五百元乘以二十加上五百元乘以三
    等於一萬五千五百元），該金額既係其販賣所得，自應依毒品危害防制條例第十
    九條第一項宣告沒收，並諭知如全部或一部不能沒收時，以其財產抵償之。
據上論斷，應依刑事訴訟法第二百九十九條第一項前段，毒品危害防制條例第四條第
二項、第十九條第一項、刑法第十一條前段、第五十六條、第四十二條第三項、罰金
罰鍰提高標準條例第二條、現行法規所定貨幣單位折算新台幣條例第二條，判決如主
文。
中      華      民    國      八十九      年      一      月    二十六  日
                                     台灣屏東地方法院刑事第二庭
                                         法  官  蕭  世  昌
右判決正本證明與原本無異。
對於本判決如有不服應於收受送達後十日內向本院提出上訴書狀上訴於台灣高等法院
高雄分院並按他造當事人之人數附具繕本。
                                         書記官  曾  文  玲
中        華        民        國    八十九    年    一    月    二十六  日
附錄刑罰法條：
毒品危害防制條例第四條第二項：製造、運輸、販賣第二級毒品者，處無期徒刑或七
年以上有期徒刑，得併科新台幣七百萬元以下罰金。


司法院資訊處製作；財團法人民間司法改革基金會備份。
